# 实物出资

提问人：wx_5c273e68e564 时间：2020-12-13 11:01:00
被审计单位 2011 年的时候股东以实物出资，评估作价 1100 万。实收资本一元一股，为 1100 万，资本公积为 0 。 2018年被审计单位接到股东对该批实物资产出资的发票，对该进项税确认资本公积1100*17%，若对该笔出资进行验资复核，请问对这笔资本公积应该如何处理呢？

回答人：chenyiwei
请核实：（ 1 ）该项进项税额是否可以抵扣；（ 2 ）此前的评估值是否为不含税价。
如果此前的评估值是不含税价，且取得发票上注明的进项税额可以抵扣，则在取得专用发票时作账务处理：借：应交税费——应交增值税（进项税额），贷：资本公积——股本溢价。该事项对验资复核的结论应无影响。另外如果已经引入了新股东，应关注这部分资本公积是否由全体股东按比例共享。